# 关于股利分配

提问人：◆◇▁ 丅﹁秒、 时间：2019-01-22 11:16:37
请教陈老师，三板企业 18 年上半年已经在股转系统公告了包括年度利润分配预案的决议公告，实际企业当年未分配也不打算再分配，并且已经过了提交中国结算系统的时间，当年分配已无可能，并且以后年度这部分股利也不再分配，这种情况是否还需要把这部分股利计提？

回答人：chenyiwei
建议先查阅股转公司和登记公司的相关业务规则，并向这两个机构的主管部门咨询确认。并关注这样做可能产生的法律上的后果，例如股东是否可能起诉公司索取已宣告的股利等。